臺灣基隆地方法院基隆簡易庭小額民事判決
110年度基小字第1317號
原      告  中國信託商業銀行股份有限公司


法定代理人  利明献  


訴訟代理人  楊忠聲  

被      告  林毓芳  

訴訟代理人  謝秀鳳  
上列當事人間請求清償債務事件，本院於民國110年9月15日言詞
辯論終結，判決如下：
    主  文
被告應給付原告新臺幣玖萬捌仟玖佰陸拾元，及自民國一百一十
年二月二十七日起至清償日止，按年息百分之一‧八四五計算之
利息。
訴訟費用新臺幣壹仟元由被告負擔。
本判決得假執行，但被告如以新臺幣玖萬捌仟玖佰陸拾元為原告
預供擔保，得免為假執行。
    事實及理由
一、原告起訴主張：被告於民國109年5月26日向原告借款新臺幣
    (下同)10萬元，約定自借款日起至112年5月26日止分期清償
    ，利息按中華郵政股份有限公司2年期定期儲金機動利率加
    百分之1計算機動調整，並約定貸款前12期利息由勞動部依
    紓困專案進行補貼，若貸款第一年第7期至第12期內被告連
    續3個月未繳足當期應償還本金者，勞動部將停止前揭利息
    補貼，被告仍應約清償貸款之剩餘本息，並約定如任何一宗
    債務不依約清償本金，債務視為全部到期。詎被告至110年2
    月26日止，已積欠本金達3個月，尚欠98,960元，為此提起
    本件訴訟，並聲明：㈠如主文第一項所示。㈡訴訟費用由被告
    負擔。
二、被告之訴訟代理人抗辯略以：被告目前中風生病，無法賺錢
    ，故沒辦法還等語。
三、經查，原告主張之事實，業據提出中國信託個人貸款申請書
    (勞工紓困貸款)、受疫情影響申請勞工紓困貸款聲明書、中
    國信託個人貸款約定書(勞工紓困貸款)、郵政儲金利率表(
    年息)、交易明細等件影本為證，且被告訴訟代理人亦未提
    出爭執，堪信為真。被告訴訟代理人所稱被告目前因病無法
    工作故無力償還等情，非能據以拒絕履行義務之抗辯事由，
    從而，原告依消費借貸之法律關係，請求被告清償如主文第
    一項所示之金額及利息，為有理由，應予准許。
四、本件訴訟費用1,000元，應由敗訴之被告負擔。
五、本件係就民事訴訟法第436條之規定之適用小額訴訟程序所
    為被告敗訴之判決，爰依民事訴訟法第436條之20規定，依
    職權宣告假執行。並依職權宣告被告預供擔保得免為假執行
    。
六、據上論結，本件原告之訴為有理由，依民事訴訟法第436條
    之20、第436條之23、第392條第2項、第78條、第87條第1 
    項，判決如主文。
中    華    民    國    110   年    9     月    29    日
                  基隆簡易庭  法  官  高偉文
以上正本係照原本作成。
對於本件判決如有不服，應於收受送達後20日內向本院提出上訴
書狀，上訴於本院合議庭，並按他造當事人之人數附具繕本。
當事人之上訴，非以判決違背法令為理由不得為之，上訴狀應記
載上訴理由，表明下列各款事項：
(一)原判決所違背之法令及其具體內容。
(二)依訴訟資料可認為原判決有違背法令之具體事實。
如委任律師提起上訴者，應一併繳納上訴審裁判費。
中    華    民    國    110   年    9     月    29    日
                              書記官  蕭靖蓉